【裁判字號】    98,台上,829
【裁判日期】    980219
【裁判案由】    偽造文書
【裁判全文】
最高法院刑事判決              九十八年度台上字第八二九號
上  訴  人  甲○○
上列上訴人因偽造文書案件，不服台灣高等法院中華民國九十七
年十一月二十八日第二審判決（九十七年度上訴字第三九六五號
，起訴案號：台灣台北地方法院檢察署九十六年度偵字第二四六
一二號），提起上訴，本院判決如下：
    主  文
上訴駁回。
    理  由
按刑事訴訟法第三百七十七條規定：上訴於第三審法院，非以判
決違背法令為理由，不得為之；是提起第三審上訴，應以原判決
違背法令為理由，係屬法定要件。茍上訴理由書狀並未依據卷內
訴訟資料具體指摘原判決不適用何種法則或如何適用不當，或所
指摘原判決違法情事，顯與法律規定得為第三審上訴理由之違法
情形不相適合時，均應認其上訴為違背法律上之程式，予以駁回
。本件原判決認定上訴人甲○○有其事實欄所載之犯行，因而撤
銷第一審關於其部分科刑之判決，改判依想像競合犯關係從重論
上訴人以共同行使偽造公文書，足以生損害於公眾及他人罪，處
有期徒刑一年四月，並宣告相關之從刑；已詳細說明其所憑證據
及得心證之理由，對於上訴人所為之辯解，並已逐一敘明其如何
不可採，俱有卷存之證據資料可資覆按；從形式上觀察，並無違
背法令情形。上訴人上訴意旨略稱：伊僅參與單純之詐欺行為，
不知楊智強收到之傳真文件係偽造之公文書，原判決論以行使偽
造公文書罪，自有未合云云。
惟按認事、採證及證據之證明力如何，均屬事實審法院得自由裁
量、判斷之職權；苟其此項裁量、判斷，並不悖乎通常一般之人
日常生活經驗之定則或論理法則，即不得任意指摘其為違法，而
據為提起第三審上訴之合法理由。原判決本於調查證據之結果，
綜合卷內各項證據資料，認定上訴人確有本件行使偽造公文書之
犯行，乃其採證認事調查職權之合法行使，經核於經驗、論理法
則並無違背。上訴意旨就原判決究竟如何違背法令，並未依據卷
內訴訟資料為具體之指摘，仍執陳詞，否認犯罪，為單純之事實
上爭執，要非適法之第三審上訴理由。其上訴自屬違背法律上之
程式，應予駁回。至原判決認與上訴人行使偽造公文書部分，有
想像競合犯裁判上一罪關係之詐欺取財未遂部分，原判決係論以
刑法第三百三十九條第三項、第一項罪名，核屬刑事訴訟法第三
百七十六條第四款之案件，行使偽造公文書重罪部分之上訴，既
不合法，自無從就輕罪之詐欺取財未遂部分併為實體上審判，此
部分既經第二審判決，自不得上訴於第三審法院，上訴人就此部
分猶提起上訴，要非適法，應併予駁回，附此敘明。
據上論結，應依刑事訴訟法第三百九十五條前段，判決如主文。
中    華    民    國  九十八  年    二    月   十九   日
                      最高法院刑事第九庭
                          審判長法官  洪  文  章
                                法官  王  居  財
                                法官  郭  毓  洲
                                法官  黃  梅  月
                                法官  邱  同  印
      本件正本證明與原本無異
                                      書  記  官
中    華    民    國  九十八  年    二    月  二十三  日
                                                      ｖ


司法院資訊處製作；財團法人民間司法改革基金會備份。
